臺灣高雄地方法院刑事判決　　　　　　　　　　　　九十一年度訴字第一六四三號
　　公　訴　人　臺灣高雄地方法院檢察署檢察官
　　被　　　告　甲○
右列被告因搶奪案件，經檢察官提起公訴（九十一年度偵字第一０六一一號）及移送
併案審理（九十一年度偵字第一二四三三號、第一三三九二號），本院判決如左：
    主  文
甲○共同連續意圖為自己不法之所有，而搶奪他人之動產，處有期徒刑壹年拾月。
    事  實
一、甲○意圖為自己不法之所有，基於概括犯意而為下列搶奪犯行；
（一）於民國（下同）九十一年四月八日下午二時五十五分許，在高雄市○○區○○
      路一七五巷二弄口，騎乘其母呂潘秀玉所有車號ＵＥＣ─一五五號之輕型機車
      （起訴書誤載為重型機車），搶奪路人庚○○背於右肩之皮包一只（內有現金
      新臺幣（下同）二百元、提款卡、健保卡、提款卡、身分證、駕照及ＮＯＫＩ
      Ａ牌，三三一０型，序號000000000000000號之行動電話一只
      等物），得手後將現金花用殆畢，行動電話留供搭配0000000000之
      門號使用，其餘之物則予以丟棄。嗣經庚○○報案後為警依上開手機序號查獲
      。
（二）於九十一年四月二十四日下午三時四十分許，在高雄縣鳳山市○○路三八九號
      前，騎乘上開ＵＥＣ─一五五號輕型機車，見路人丁○○行走於路旁，遂趁其
      不備，由後搶奪丁○○提於右手之皮包一只（內有現金約一千八百元、提款卡
      二張、身分證、駕照各一張、存摺二本、私章一顆及行動電話一只等物），得
      手後將現金花用完畢，後因另行起意於同年四月二十五日持上開存摺及私章，
      假冒係丁○○之兄長至安泰銀行填寫取款憑條，欲提領丁○○帳戶內之現金，
      惟因丁○○早向安泰銀行告知上開遭人搶奪存摺、印章一事，銀行行員認甲○
      身份可疑向警方報案，當場甲○察覺情況有異迅速逃逸，惟仍遭該銀行警衛記
      下車牌號碼，員警循線加以查獲（涉犯偽造文書犯行部分，未據公訴人起訴）
      。
（三）於九十一年六月十一日下午五時二十分許，由甲○騎乘上開ＵＥＣ─一五五號
      輕型機車後載同有意圖為自己不法所有犯意聯絡之戊○○，行經高雄縣鳳山市
      ○○街三十號時，見丙○○騎乘腳踏車行於路旁，遂靠近以問路為由，趁其不
      備由甲○下手搶奪丙○○懸掛於頸部之白金項鍊一條（價值約六千元），戊○○則以腳遮住機車車牌，以防追緝，得手後立即加速逃離現場，惟因丙○○高
      喊搶劫，適有曹如德、王文富騎車經過，緊隨追蹤，並以行動電話報警，經警
      於高雄縣鳳山市○○路與瑞隆東路口，將戊○○及甲○攔截並逮捕。
二、案經高雄市政府警察局移送臺灣高雄地方法院檢察署檢察官偵查起訴及移送併案
    審理。
    理  由
一、訊據被告甲○對右揭事實，除否認戊○○曾與之共同搶奪，辯稱：搶奪丙○○之
    部分，係伊臨時起意獨自為之，戊○○對此並不知情云云外，餘均坦承不諱，核
    與被害人庚○○、丁○○、丙○○於警訊及本院審理中供述情節相符，並據證人
    即查獲被告之員警林福雄（事實二之部分）、見聞被告搶奪被害人丙○○過程之
    曹如德、王文富於警訊中證述明確，復有被告以電話門號0000000000
    號搭配被害人庚○○上開序號為000000000000000行動電話使用
    之通聯紀錄、被害人丁○○、丙○○具領贓物所簽之領具各一紙、由安泰銀行監
    視錄影帶翻拍被告至銀行提款之相片二幀附卷可稽，而被告與戊○○事前確曾謀
    議搶奪他人財物之情，業據被告於警訊中陳稱：我於九十一年六月十一日下午五
    時許，在高雄縣鳳山市○○街三十號旁，騎乘機車，後載戊○○共同搶奪一名婦
    人項鍊，警察查獲時，在戊○○身旁腳下發現被搶之項鍊，是戊○○棄置的，行
    搶是由我提議，戊○○同意，我們一起作案，我動手行搶時，戊○○坐於機車後
    座用雙腳掩蓋車牌，搶得之項鍊交由戊○○保管等語（見九十一年六月十一日警
    訊筆錄）；於偵查中供稱：是我騎機車搶白金項鍊，我搶時戊○○知道，搶到後
    找朋友兜售等語無訛（偵卷第九頁反面），互核又與戊○○於警訊中供稱：是我
    與甲○一起去，由甲○下手行搶，行搶前我知道，甲○行搶時，我坐後座，甲○
    叫我用腳遮住車牌，我倆得手後逃逸等語相符（九十一年六月十一日警訊筆錄）
    ，則被告與戊○○事前謀議行搶，並推由被告下手行搶，戊○○以腳遮住車牌，
    搶得項鍊後共謀兜售銷贓等情，堪已認定，其等二人就前開搶奪犯行，有犯意聯
    絡及行為分擔甚明，被告及戊○○嗣於本院審理中空言否認未有共謀搶奪之詞，
    不足採信，本件事證已臻明確，被告連續搶奪犯行，足堪認定。
三、核被告甲○上開所為，係犯刑法第三百二十五條第一項搶奪罪。被告與戊○○就
    事實三之搶奪犯行，有犯意聯絡及行為分擔，為共同正犯。被告所為數搶奪犯行
    ，時間緊接，手法相同，觸犯犯罪構成要件相同之罪名，應依連續犯論以一罪，
    。爰審酌被告正值青年，不思循正當途徑獲致財物，反意圖不勞而獲，騎乘機車
    搶奪他人財物，遂行一己私慾，危害社會治安甚鉅，所犯情節非輕，惟念犯後尚
    知坦承犯行，態度良好等一切情狀，量處如主文所示之刑，以資逞儆。
四、公訴人移送併案審理部分（事實二、三犯行），雖未經檢察官起訴，惟因該部分
    與前經公訴人提起公訴（事實一犯行）並經論罪科刑之部分，有連續犯裁判上一
    罪之關係，已如前述，檢察官就犯罪事實一部起訴，依刑事訴訟法第二百六十七
    條規定，其效力及於全部，法院自屬有權全部審判。
五、至公訴人起訴卷證中，尚有被害人王陳美麗、乙○○○於警訊中指述被告行搶渠
    等財物，經訊據被告堅詞否認曾為上開搶奪犯行，而本院審理中傳訊王陳美麗、
    乙○○○到庭指認被告，王陳美麗供稱：搶我的人，臉我看不清楚，僅體格像被
    告等語；乙○○○陳稱：從被告背影看很像搶匪，但他當時有戴安全帽，我沒有
    辦法認等語（均見本院九十一年七月十六日訊問筆錄），既被害人等於審理中明
    確表示未看清行搶者之面目，渠等於警訊之指述是否可採，已非無疑；且被害人
    王陳美麗供稱：曾目睹行搶之人所騎機車車牌號碼為ＹＭＶ─四九二一節（見九
    十一年六月六日警訊筆錄），又與被告為上開數搶奪犯行所騎乘之ＵＥＣ─一五
    五號機車不相符合，而ＹＭＶ─四九二機車為己○○所有，於九十一年六月六日
    遺失，復於同年七月二十七日在高雄縣大寮鄉附近為員警尋獲之情，業據證人己○○及員警黃德源到庭證述明確（見本院九十一年九月三日、九月二十六日訊問
    筆錄），則上開機車失竊、尋獲過程，亦查無證據顯示與被告有何關聯，難認被
    告涉犯上開搶奪被害人王陳美麗及乙○○○財物之犯行。又被告於警訊及審理時
    自白曾為下列數搶奪犯行：(1)於九十一年四月間某日下午五時許在高雄市○○路
    搶奪一婦人之黑色皮包；(2)於同年四月間某日上午九時許，在高雄市前鎮區搶奪
    一女子黑色皮包；(3)曾於九十一年五、六月間，在高雄市前鎮區○○○○路附近
    搶奪一女子所戴之項鍊，經本院向高雄市政府警察局函調相關被害人報案紀錄，
    據之回覆被告所指時段、地點並無人報案遭搶奪之情，有高雄市政府警察局九十
    一年六月十八日高市警刑偵字號0000000000號、高雄市政府警察局前
    鎮分局九十一年八月一日高市警前分刑第０九一００一三０二六號函文各一紙附
    卷可稽，是被告前開自白，查無其他證據可資輔佐，亦難遽入其涉犯搶奪犯行；
    綜上，上開被告涉犯搶奪犯行部分，因無積極證據可加證明，且未在檢察官起訴
    或移送併案審理之範圍內，本院無從加以審理，應退由檢察官另行處理。
六、至被告為事實二搶奪犯行後，另行起意持被害人印章、存摺至安泰銀行提款時，
    曾以被害人丁○○名義填寫二張取款憑條，並於其上加蓋印章，有該取款憑條二
    紙附卷可稽，此部分是否涉及相關偽造文書犯行，應由檢察官另行偵辦，附此敘
    明。
據上論斷，應依刑事訴訟法第二百九十九條第一項前段，刑法第二十八條、第五十六
條、第三百二十五條第一項，判決如主文。
中    華    民    國      九十一      年      十一      月      八      日
                                  臺灣高雄地方法院刑事庭
                                      審判長法官    黃三友
法官    涂裕洪
                                            法官    黃宗揚
右正本證明與原本無異。
如不服本判決，應於判決送達後十日內，向本院提出上訴狀。
                                          書記官    陳掌珠
中    華    民    國      九十一      年      十一      月      八      日
附錄本案判決論罪科處法條：
刑法第三百二十五條第一項：
意圖為自己或第三人不法之所有，而搶奪他人之動產者，處六月以上五年以下有期徒
刑。
